# 关于以前年度损益调整的审计调整

提问人：xyz345 时间：2019-08-20 13:39:13
请教各位老师，企业 18 年缴纳了所得税， 19 年所得税退税了，企业在 19年做的分录为借：银行存款 贷：以前年度损益调整。
我现在编试算平衡表，差所得税退税款的金额没有平，不知道怎么做审计调整才能让试算平衡表变平，请老师指教

回答人：chenyiwei
以前年度损益调整并不是报表项目，最终会体现为报表上对年初留存收益和前期比较数据中相应项目的调整。
首先判断期后退税是否构成前期差错，还是会计估计变更。如果是会计估计变更，则按退税款冲减 2019 年度的所得税费用，不涉及调整前期问题。
如果确定属于前期差错且重大的，则 2018 年度调整：借：其他流动资产，贷：所得税费用； 2019 年度审计调整：借：所得税费用，贷：年初未分配利润。但也可能有其他调整方式，具体取决于你使用的试算平衡表的设计。